【裁判字號】    89,易,4098
【裁判日期】    891102
【裁判案由】    傷害
【裁判全文】
臺灣高雄地方法院刑事判決                        八十九年度易字第四九八號
    公  訴  人  臺灣高雄地方法院檢察署檢察官
    被      告  甲○○○
右列被告因傷害案件，經檢察官提起公訴（八十九年度偵字第一六七二九號），本院
判決如左：
    主  文
甲○○○無罪。
    理  由
一、公訴意旨略以：被告甲○○○基於傷害之故意，於民國八十九年七月三日中午十
    二時四十分許，持其所有之鐮刀一把，至乙○○○位於高雄縣大寮鄉○○○路一
    一一號住處，將乙○○○手掌割傷，因認被告涉犯刑法第二百七十七條第一項之
    普通傷害罪嫌。
二、按犯罪事實應依證據認定之，無證據不得推定其犯罪事實。又不能證明被告犯罪
    者，應諭知無罪之判決，刑事訴訟法第一百五十四條、第三百零一條第一項前段
    分別定有明文；且認定不利於被告之事實，須依積極證據，苟積極證據不足為不
    利於被告事實之認定時，即應為有利於被告之認定，更不必有何有利之證據，亦
    經最高法院三十年上字第八一六號著有判例。
三、公訴人認被告甲○○○涉犯刑法第二百七十七條第一項之傷害罪名，無非以告訴
    人之指訴、診斷證明書及被告與告訴人有金錢往來為其論據。訊據被告堅決否認
    有何傷害告訴人之行為，辯稱：因伊之前向告訴人借錢，當天伊去領新台幣十萬
    元還告訴人，同時又向告訴人借五萬元，有寫本票，實拿三萬二千元現金，之後
    伊就回家睡覺，伊並未持鐮刀傷害告訴人等語。經查：（一）凡犯罪必有動機，
    本件公訴人認被告與告訴人間有金錢往來，其間或係因之發生糾紛，致使被告產
    生傷害之犯意，然被告確實在八十九年七月三日上午持新台幣十萬元返還告訴人
    ，同時再向告訴人借取三萬二千元等情，業經被告及告訴人分別陳述在卷，顯見
    被告與告訴人間並無金錢糾紛，否則告訴人焉有再借三萬二千元與被告之理，是
    被告並無因金錢糾紛而傷害告訴人之動機；再者，如被告之動機在於得財，則只
    要不還錢即可，根本就無須清償告訴人十萬元後，再持刀傷害告訴人。（二）告
    訴人同時指稱：八十九年七月二日晚上被告曾去找伊，被告走後，伊發現鑰匙整
    串不見，應該是被告所偷云云。然如被告偷有告訴人家中鑰匙，為何於案發當時
    不以鑰匙開門進入即可，而還要按門鈴由告訴人前往開門？是告訴人之指訴，顯
    有臆測之嫌。（三）告訴人雖堅稱係被告持刀傷害伊，且指出之安全帽及鞋子顏
    色均與被告所有相符，並提出驗傷診斷書為證，然同款式、顏色之安全帽或鞋子
    不計其數，要難因此即認被告即係兇嫌被，而診斷書僅證明告訴人確受有其上記
    載之傷害，亦不得持此遽論告訴人指訴被告傷害一節即屬真實。綜上所述，告訴
    人之指訴既存有上開瑕疵，又無其他積極證據證明被告確有持刀傷害告訴人，揆
    諸前揭法條規定及判例說明，既不能證明被告犯罪，自應為被告無罪之諭知。
據上論斷，應依刑事訴訟法第三百零一條第一項，判決如主文。
中      華      民      國      八十九      年    十一    月      二    日
                                  臺灣高雄地方法院刑事庭
                                      法  官    吳  宏  榮
右正本證明與原本無異。
如不服本判決，應於判決送達後十日內，向本院提出上訴狀。
                                      書記官    李  文  廣
中      華      民      國      八十九      年    十一    月      二    日


司法院資訊處製作；財團法人民間司法改革基金會備份。
